【裁判字號】    90,易,3563
【裁判日期】    901031
【裁判案由】    毀棄損壞
【裁判全文】
臺灣高雄地方法院刑事判決                          九十年度易字第三五六三號
    公  訴  人  臺灣高雄地方法院檢察署檢察官
    被      告  甲○○
右列被告因毀棄損壞案件，經檢察官提起公訴（九十年度偵續字第一七九號），本院
判決如左：
    主  文
甲○○損壞他人之機車後車燈罩、左後方向燈罩、左側車身烤漆、左前車殼，足以生
損害於他人，處拘役貳拾日，如易科罰金，以佰元折算壹日。
    事  實
一、甲○○於民國八十九年十月十六日九時四十分許，在高雄縣茄萣鄉○○村○○街
    一二九巷二號住處前，因不滿乙○○向其父林水源催討債務未果而抓傷林水源（
    另案審理），竟心生不滿，基於損壞他人之物之犯意，以腳踢打乙○○騎乘至該
    地點之ＬＢＺ—五七一號機車，致該機車之後車燈罩、左後方向燈罩破損，左側
    車身刮筍、左前車殼裂損，足以生損害於乙○○。
二、案經乙○○訴由高雄縣警察局湖內分局移送台灣高雄地方法院檢察署檢察官偵查
    起訴。
    理  由
一、訊據被告甲○○矢口否認有何損壞他人機車之犯行，辯稱：乃係因告訴人乙○○
    騎乘機車跌倒，致機車損壞云云。惟查，右揭事實，迭據告訴人乙○○於警、偵
    訊及本院審理中指訴：當時其因遭被告父親毆打而大聲喊叫，準備其機車離開報
    警時，被告自家中跑出來，其乃棄車跑離現場，被告即以腳踢倒機車，加以毀損
    等語綦詳，並有現場相片五張附卷可稽；又上開機車經檢察官勘驗結果，損壞部
    分計有：後車燈罩及左後方向燈罩破損、左側車身有明顯刮地痕跡、左前車殼裂
    損之情，有勘驗筆錄一份在卷為憑，而上開機車於案發後係向右側傾倒一節，則
    有現場相片可證，如當時確係告訴人騎乘機車跌倒致機車損壞，何以該機車之右
    側並無受損痕跡，受損部位反位在機車左側、前方及後方？由此應足徵被告所言
    顯係卸責之詞而不足採信。至被告之父林水源於警、偵訊及本院審理中雖一致陳
    稱被告並未損壞上開機車云云，然衡之其與被告間為父子關係，且本案係因其與
    告訴人無法談妥債務之事互相拉扯推打而生，與其有重大之利害關係，從而實難
    期待其為翔實之陳述，是其所言尚難採為有利於被告之證據。綜上，本件事證明
    確，被告犯行已堪認定，應依法論科。
二、核被告所為係犯刑法第三百五十四條毀損罪。爰審酌被告因見父親遭告訴人抓傷
    而心生不滿，乃以腳踢毀上開車輛之車燈燈罩、車殼、車身，對告訴人造成不小
    之財產損害，且事後猶否認犯行，顯無悔意等一切情狀，量處如主文所示之刑。
    又被告犯罪後，刑法第四十一已條於九十年一月四日修正，並於同月十日公布、
    十二日施行，有關易科罰金部分，範圍擴大為最重本刑五年以下有期徒刑之罪，
    惟與被告所犯之罪比較後並不影響，依刑法第二條第一項前段之規定，應適用裁
    判時之刑法第四十一條第一項規定，並諭知易科罰金之折算標準。
據上論斷，應依刑事訴訟法第二百九十九條第一項前段，刑法第二條第一項前段、第
三百五十四條、第四十一條第一項、罰金罰鍰提高標準條例第一條前段、第二條，判
決如主文。
中      華      民      國      九十    年      十      月    三十一    日
                                  臺灣高雄地方法院刑事第一庭
                                          法  官  黃  悅  璇
右正本證明與原本無異。
如不服本判決，應於判決送達後十日內，向本院提出上訴狀。
                                          書記官  沈      蘊
中    華    民    國      九十      年      十一      月      二      日
附錄法條：
刑法第三百五十四條
毀棄、損壞前二條以外之他人之物或令致不堪用，足以生損害於公眾或他人者，處二
年以下有期徒刑、拘役或五百元以下罰金。


司法院資訊處製作；財團法人民間司法改革基金會備份。
